臺灣桃園地方法院刑事判決　　　　　　 96年度易緝字第110號
公　訴　人　臺灣桃園地方法院檢察署檢察官
被　　　告　甲○○
　　　　　　　　　　（現羈押在臺灣桃園看守所）
上列被告因竊盜案件，經檢察官提起公訴（95年度偵字第24254
號），被告於準備程序進行中為有罪之陳述，經本院告知簡式審
判程序意旨，並聽取公訴人及被告之意見後，本院合議庭裁定由
受命法官獨任依簡式審判程序審理，本院判決如下：
    主  文
甲○○共同攜帶兇器竊盜，累犯，處有期徒刑捌月，扣案之破壞
剪、老虎鉗、十字起子、美工刀各壹支、瓦斯噴燈壹組、美工刀
刀片貳片、手套貳雙，均沒收。
    事  實
一、甲○○與林玠旻（業經本院以95年度易字第1775號判處有期
    徒刑7 月）共同意圖為自己不法所有之犯意聯絡，於民國95
    年10月31日下午3 時許，至桃園縣大溪鎮○○路702 號遠傳
    電信股份有限公司機房內，先在雙手戴上手套後，再以甲○
    ○所有客觀上具有危險性之破壞剪、老虎鉗、十字起子、美
    工刀各1 支、瓦斯噴燈1 組、美工刀刀片2 片，竊取遠傳電
    信股份有限公司所有交由劉孟忠管領持有之電纜線150 公尺
    （約新臺幣20,000元），得手後，刻在上址剝除電纜線外皮
    ，欲變賣供己花用時，為警在同日下午5 時30分許查獲，並
    扣得甲○○所有供其2 人犯本件竊盜案件所用之破壞剪、老
    虎鉗、十字起子、美工刀各1 支、瓦斯噴燈1 組、美工刀刀
    片2 片、手套2 雙。
二、案經桃園縣政府警察局大溪分局報送臺灣桃園地方法院檢察
    署檢察官偵查後起訴，甲○○於準備程序中為有罪之陳述，
    經本院合議庭裁定由受命法官獨任行簡式審判程序。
    理  由
一、本件被告甲○○所犯係死刑、無期徒刑、最輕本刑為3 年以
    上有期徒刑以外之罪，其於準備程序中就被訴事實為有罪之
    陳述，經法官告知簡式審判程序之旨，並聽取公訴人及被告
    之意見後，依刑事訴訟法第273 條之1 第1 項規定，經本院
    合議庭裁定，由受命法官獨任進行簡式審判程序審理，核先
    敘明。
二、被告甲○○於警詢、檢察官訊問及本院審理中坦承其前開犯
    罪事實，並經告訴人劉孟忠於警詢指訴失竊情節甚詳，且有
    贓物領據、現場照片、扣案之破壞剪、老虎鉗、十字起子、
    美工刀各1 支、瓦斯噴燈1 組、美工刀刀片2 片、手套2 雙
    可稽。本件事證明確，被告犯行堪以認定。
三、被告行竊被害人劉孟忠所管領持有所之電纜線時，所攜帶之
    前開破壞剪、老虎鉗、十字起子、美工刀、瓦斯噴燈之材質
    為鐵質，質地甚為堅硬，可持以揮、擊、打，作為加害人之
    生命、身體之工具，客觀上具有危險性，自均屬兇器之一種
    。核被告甲○○攜帶上開破壞剪、老虎鉗、十字起子、美工
    刀、瓦斯噴燈，竊取被害人劉孟忠所管領電纜線之行為，係
    犯刑法第321 條第1 項第3 款之攜帶兇器竊盜罪。被告與成
    年人林玠旻就上開犯行間具犯意聯絡及行為分擔為共同正犯
    。又被告於93、94年間，因業務過失致死、竊盜案件，經本
    院分別以93年度桃交簡字第1751號、94年度桃簡字第1509號
    判決分別判處有期徒刑6 月、3 月確定，並在95年9 月19日
    接續執行完畢等情，有卷附臺灣高等法院被告前案紀錄表可
    按，其受有期徒刑之執行完畢後，5 年以內故意再犯本件有
    期徒刑以上之罪，為累犯，應依刑法第47條第1 項規定加重
    其刑。爰審酌被告所竊財物價值如上述、其所竊之物已由被
    害人領回之所生危害程度及犯後坦承犯行，態度尚佳等一切
    情狀，量處如主文所示之刑。末按被告因本件犯行經本院合
    法傳拘均未到庭，經本院於96年6 月1 日發佈通緝，迨至同
    年9 月27日始緝獲歸案，有卷附本院送達證書、拘票、通緝
    書及本院96年9 月27日訊問筆錄等件足憑，是依中華民國九
    十六年罪犯減刑條例第5 條規定，被告既非自動歸案接受審
    判，尚不得依該條例減刑，併此敘明。
四、扣案之破壞剪、老虎鉗、十字起子、美工刀各1 支、瓦斯噴
    燈1 組、美工刀刀片2 片、手套2 雙，為被告甲○○所有，
    供本件犯罪所用之物，業據被告甲○○於警詢及本院審理中
    供明，應依刑法第38條第1 項第2 款規定，宣告沒收。
四、據上論斷，應依刑事訴訟法第273 條之1 第1 項、第299 條
    第1 項前段，刑法第321 條第1 項第3 款、第47條第1 項、
    第28條、第38條第1 項第2 款，判決如主文。
本案經檢察官林安紜到庭執行職務。
中　　華　　民　　國　　96　　年　　10　　月　　22　　日
                  刑事第一庭  法　官　朱美璘
以上正本證明與原本無異
如不服本判決，得於判決書送達之翌日起10日內，以書狀敘述理
由（須附繕本），向本院合議庭提出上訴。
                              書記官　谷貞豫
中　　華　　民　　國　　96　　年　　10　　月　　24　　日
附錄本案論罪科刑法條：
刑法第321條第1項：
犯竊盜罪而有左列情形之一者，處六月以上、五年以下有期徒刑：
一  於夜間侵入住宅或有人居住之建築物、船艦或隱匿其內而犯之
    者。
二  毀越門扇、牆垣或其他安全設備而犯之者。
三  攜帶兇器而犯之者。
四  結夥三人以上而犯之者。
五  乘火災、水災或其他災害之際而犯之者。
六  在車站或埠頭而犯之者。
刑法施行法第1條之1：
中華民國九十四年一月七日刑法修正施行後，刑法分則編所定罰
金之貨幣單位為新臺幣。
九十四年一月七日刑法修正時，刑法分則編未修正之條文定有罰
金者，自九十四年一月七日刑法修正施行後，就其所定數額提高
為三十倍。但七十二年六月二十六日至九十四年一月七日新增或
修正之條文，就其所定數額提高為三倍。
